【裁判字號】    90,簡抗,5
【裁判日期】    901231
【裁判案由】    違反著作權法
【裁判全文】
臺灣士林地方法院刑事裁定                              九十年度簡抗字第五號
    抗 告 人
    即公訴人  臺灣士林地方法院檢察署檢察官
    被    告  甲○○
右列抗告人因被告違反著作權法案件，不服本院於民國九十年十月二十九日所為之第
一審裁定（九十年度簡字第九九二號），提起抗告，本院管轄之第二審合議庭裁定如
左：
    主  文
抗告駁回。
    理  由
一、抗告意旨如抗告書所載（如附件）。
二、按刑事訴訟法第四百五十五條之一第二項規定：「依第四百五十一條之一之請求
    所為之科刑判決不得上訴」；而同法第四百五十一條之一第一項規定：「前條第
    一項之案件，被告於偵查中自白者，得向檢察官表示願受科刑之範圍或願意接受
    緩刑之宣告，檢察官同意者，應記明筆錄，並即以被告之表示為基礎，向法院求
    刑或為緩刑宣告之請求」、第三項規定：「被告自白犯罪未為第一項之表示者，
    在審判中得向法院為之，檢察官亦得依被告之表示向法院求刑或請求為緩刑之宣
    告」；同法第四百五十一條第一項規定：「檢察官審酌案件情節，認為宜以簡易
    判決處刑者，應即以書面為聲請」。查刑事訴訟法第四百五十五條之一第一項規
    定「前條第一項之『案件』」，並非規定「前條第一項之『情形』」；而所謂「
    前條第一項」係指第四百五十一條第一項，即「檢察官審酌案件情節，認為宜以
    簡易判決處刑者，應即以書面為聲請」。故所謂「前條第一項之『案件』」，是
    指「檢察官認為宜以簡易判決處刑而聲請之『案件』」，而非指「檢察官聲請簡
    易判決處刑之『情形』」。至於「檢察官認為宜以簡易判決處刑之『案件』」，
    則係指刑事訴訟法第四百四十九條第三項規定：「依前二項規定所科之刑以宣告
    、得易科罰金之有期徒刑及拘役或罰金為限」之「案件」；而所謂「依前二項規
    定」，包括刑事訴訟法第四百四十九條第一項「檢察官聲請簡易判決處刑之『案
    件』」及同法條第二項「法官逕以簡易判決處刑之『案件』」在內。因此，刑事
    訴訟法第四百五十五條之一第二項不得上訴規定之適用，除係指檢察官以簡易判
    決處刑書向法院聲請簡易判決處刑之案件外，亦包括法官逕以簡易判決處刑之案
    件。
二、查本件被告甲○○違反著作權法案件，係由抗告人即公訴人台灣士林地方法院檢
    察署檢察官依通常程序起訴，經本院（第一審）於民國九十年八月七日訊問被告
    後，被告自白犯罪，認為宜以簡易判決處刑，雖檢察官當庭求處被告有期徒刑六
    月，並經本院（第一審）於檢察官求刑範圍內判處被告有期徒刑六月，如易科罰
    金以三百元折算一日。然依前開說明，於此情形仍有刑事訴訟法第四百五十五條
    之一第二項不得上訴規定之適用。原裁定適用法律並無不當，抗告人以其上訴應
    不受刑事訴訟法第四百五十五條之一第二項不得上訴之限制，其上訴應屬合法為
    由提出抗告，尚有誤會，其抗告為無理由，應予駁回。
三、依刑事訴訟法第四百五十五條之一第四項、第五項、第四百十二條，裁定如主文
    。
中      華      民      國     九十     年    十二    月     三十一     日
                                  臺灣士林地方法院刑事第一庭
                                      審判長法  官  林  清  吉
                                            法  官  林  政  佑
                                            法  官  劉  秉  鑫
右正本證明與原本無異。
本件不得抗告。
                                            書記官  徐  基  典
中      華      民      國     九十一   年     一     月      十七      日


司法院資訊處製作；財團法人民間司法改革基金會備份。
